JULIO CALDERÓN

Web Developer

DETALLES

DIRECCIÓN

Mazatlán Mexico

TELÉFONO

6699333929

CORREO ELECTRÓNICO

atencion@jcalderon.com.mx; julio.calderon.100@gmail.com,

ENLACES

Sitio Web - Portafolio

LinkedIn

Github

COMPETENCIAS

HTML

CSS

Javascript

React

Node.js

MongoDB

MySQL

Meta Ads

PERFIL

"Gran apasionado por el desarrollo de sitios y aplicaciones Web, comprometido hacia la mejora continua, con un gran entusiasmo por aportar mi experiencia y habilidades al desarrollo de soluciones de nuestros clientes. Estoy abierto a nuevos desafíos y oportunidades para seguir creciendo como profesional en este apasionante campo"

EXPERIENCIA LABORAL

WEB DEVELOPER, FREELANCER

Mazatlán

Sep 2022 — Presente

- Desarrollo de Sitios Web & Landing Pages clientes locales y aplicaciones a través de la implementación de lenguajes de programación Front: HTML5, CSS3, Javascript, React, Back-: NodeJS, MySQL.
- · Manejo de API's Rest, Chart JS.
- · Manejo de GIT y Carga de Repositorios en GITHUB.
- · Posicionamiento de sitios web por medio de SEO.
- Desarrollo e implementación de campañas publicitarias en
 Meta Ads- [Trafico Pago] configuración de Pixeles, creación y verificación de cuentas publicitarias, verificación de dominios, implementación de campañas de interacción y reconocimiento, implementación de campañas de conversión, testeo de campañas [Revision de Metricas].
- Diseño de **branding** de marca [Imagen corporativa, paleta de colores, tipografía y normas de uso].

DESARROLLADOR INMOBILIARIO, FREELANCER

Mazatlán

Jul 2020 — Sep 2022

- · Planeación: Prospección, negociación y adquisiciones.
- · Administración: Desarrollo y diseño, gestión de tramites.
- **Construcción**: contratación de personal, supervisión en obra, cotizaciones, compras y renta de equipos y materiales.
- **Comercialización**: Promoción, atención y asesoramiento a clientes, elaboración de contratos, entregas y servicio post-venta.

IDIOMAS

Ingles

DICTAMINADOR TÉCNICO, COMISIÓN NACIONAL DE PESCA Y ACUACULTURA (CONAPESCA)

Mar 2014 — Sep 2021

- · Revisión y evaluación solicitudes.
- · Elaboración de dictámenes.
- · Gestión de pagos.
- · Elaboración de notificaciones y **reportes**.
- Atención y asesoría en persona, vía telefónica o email a los solicitantes (productores acuícolas).
- **Brindar apoyo subdelegaciones,** comítes y juntas locales acuícolas y de pesca.

FORMACIÓN

Mercadotecnia y Publicidad, Universidad Autónoma de Durango Mazatlán

Ago 2009 — Dic 2012

Desarrollo Web, Universidad Tecnológica Latinoamericana Mazatlán

Ago 2022 — Abr 2023

 Desarrollo y creacion de sitios Webs y aplicaciones. Front y Backend

CURSOS

Analisis de Datos by Google, Coursera

Jul 2022 — Nov 2022

Mazatlán